【裁判字號】    99,易,1379
【裁判日期】    990624
【裁判案由】    詐欺
【裁判全文】
臺灣臺中地方法院刑事判決              99年度易字第1379號
公  訴  人  臺灣臺中地方法院檢察署檢察官
被      告  乙○○
            丙○○
上列被告等因詐欺案件，經檢察官提起公訴（98年度偵字第1891
7、20017號），本院判決如下：
    主    文
乙○○、丙○○均無罪。
    理    由
一、公訴意旨略以：被告乙○○、丙○○雖可預見將自己之金融
    機構帳戶存摺、提款卡、印章或行動電話之SIM卡，交予他
    人使用，可能因此供不法詐騙份子利用以詐術使他人將款項
    匯入後，再予提領運用，並可能因而幫助他人從事詐欺犯罪
    ，而均仍基於幫助他人犯罪之未必故意。於民國98年3月間
    某日，由被告丙○○將其向台灣大哥大股份有限公司【下稱
    台灣大哥大公司】所申辦之門號0000000000號行動電話SIM
    卡及由被告乙○○將其向中華郵政股份有限公司桃園永安分
    局【下稱永安郵局】所申辦帳號00000000000000號帳戶之提
    款卡、合作金庫商業銀行桃園分行【下稱合作金庫桃園分行
    】帳號0000000000000號帳戶之提款卡及密碼，交付給姓名
    、年籍均不詳之人使用。該詐騙集團成員取得上開SIM卡、
    提款卡等物後，即意圖為自己不法之所有，而為下列行為：
    (一)、98年3月6日被害人甲○○接獲援交之電話，對方要被害
    人甲○○操作提款機查證身分，使被害人甲○○陷於錯誤，
    於98年3月11日18時58分許，將存款新臺幣（下同）1萬2345
    元轉帳至前述被告乙○○所提供之合作金庫桃園分行帳戶；
    (二)、於98年3月10日以0000000000號電話聯絡被害人丁○○
    ，表示要援交並要被害人丁○○操作提款機查證身分，使被
    害人丁○○陷於錯誤【經公訴人當庭更正被害人丁○○因遭
    到恐嚇，心生畏懼】，依指示操作提款機將存款2萬9876元
    轉帳至前述被告乙○○所提供之永安郵局帳戶；因認被告乙○○係涉犯刑法第30條第1項、第339條第1項幫助詐欺取財
    罪嫌、第346條第1項之幫助恐嚇取財罪嫌；被告丙○○係涉
    犯刑法第30條第1項、第346條第1項幫助恐嚇取財犯嫌等語
    。
二、按犯罪事實應依證據認定之，無證據不得認定犯罪事實，刑
    事訴訟法第154條第2項定有明文。次按所謂認定犯罪事實之
    證據，係指足以認定被告確有犯罪行為之積極證據而言，該
    項證據自須適合於被告犯罪事實之認定，始得採為斷罪之資
    料；又認定不利於被告之事實，須依積極證據，苟積極證據
    不足為不利於被告事實之認定時，即應為有利於被告之認定
    ，更不必有何有利之證據；事實之認定，應憑證據，如未能
    發現相當確實證據，或證據不足以證明，自不能以推測或擬
    制之方法，以為裁判之基礎，最高法院29年上字第3105號、
    30年上字第816號、40年臺上字第86號判例可資參照。且刑
    事訴訟上之證明資料，無論其為直接證據或間接證據，而為
    認定犯罪事實所憑，均須達於通常一般之人均不致有所懷疑
    ，而得確信其為真實之程度，始得據為有罪之認定，若其關
    於被告是否犯罪之證明未能達此程度，而有合理懷疑之存在
    ，致使無從形成有罪之確信，即不得遽為不利被告之認定，
    亦有最高法院76年臺上字第4986號判例可循。又檢察官就被
    告犯罪事實，應負舉證責任，並指出證明之方法，刑事訴訟
    法第161條第1項定有明文，因此，檢察官對於起訴之犯罪事
    實，應負提出證據及說服之實質舉證責任。倘其所提出之證
    據，不足為被告有罪之積極證明，或其指出證明之方法，無
    從說服法院以形成被告有罪之心證，基於無罪推定之原則，
    自應為被告無罪判決之諭知，最高法院92年臺上字第128號
    判例可資參照。再按幫助犯，非但行為之外形可認為幫助，
    且必須與正犯有犯意之聯絡。若幫助之人，誤信為正當行為
    ，並無違法之認識，則其行為縱予正犯以助力，尚難遽令負
    幫助之罪責，有最高法院20年上字第1828號判例可資參照，
    是刑法上幫助犯之成立，須行為人基於幫助正犯犯罪之意思
    ，予正犯以精神上或物質上之助力而參與犯罪構成要件以外
    之行為，以助成正犯犯罪之實施為要件。如果，雖在外形上
    ，可認為幫助，但對正犯之犯罪，無違法之認識，而欠缺幫
    助犯罪之故意，係基於其他原因，即難論以幫助犯（最高法
    院88年度臺上字第5848號判決參照）。
三、證據能力部分：
    被告以外之人於審判外之言詞或書面陳述，除法律有規定者
    外，不得作為證據，為刑事訴訟法第159條第1項定有明文。
    其立法本旨係以證人於審判外之言詞或書面陳述，屬於傳聞
    證據，此項證據，當事人無從直接對於原供述者加以詰問，
    以擔保其真實性，法院亦無從直接接觸證人而審酌其證言之
    憑信性，違背直接審理及言詞審理之原則，除具有必要性及
    信用性情況之除外者外，原則上不認其有許容性，自不具證
    據能力；至所謂具有必要性及信用性情況者，例如刑事訴訟
    法第159條之1至第159條之5及第206條等情形，仍例外認其
    有證據能力。
(一)、按從事業務之人於業務上或通常業務過程所須製作之紀錄文
    書、證明文書，除顯有不可信之情況外，得為證據，刑事訴
    訟法第159條之4第2款已定有明文。卷附之中華電信通聯調
    閱查詢單、台灣大哥大查詢、中華郵政股份有限公司桃園郵
    局98年12月23日桃營字第0980101286號函、99年5月31日桃
    營字第0990003752號函檢送被告乙○○帳戶交易明細、合作
    金庫商業銀行桃園分行98年3月18日合金桃作字第098000156
    8號函、98年12月17日合金桃作字第0980007442號函檢送被
    告乙○○帳戶開戶基本資料及交易明細表、新光銀行自動櫃
    員機明細表、土地銀行自動櫃員機存戶交易明細表、託運單
    、華南商業銀行籬仔內分行【下稱華南銀行籬仔內分行】99
    年6月8日（99）華籬字第089號函、台灣大哥大公司99年6月
    1日法大字第099072780號函及其附件（見臺中市警察局第四
    分局刑案偵查卷宗【下稱警卷(一)】第16頁、19頁、臺中市警
    察局第二分局刑案偵查卷宗【下稱警卷(二)】第9頁、13至18
    頁、98年度偵字第18917號卷【下稱偵查卷】第12頁、42至4
    3頁、45至47頁、本院卷第23至42頁、54頁、64至65之3頁、
    98至100頁、112至113頁），係該等公司基於業務上所製作
    之紀錄文書，且無顯不可信之情況，依刑事訴訟法第159條
    之4第2款之規定，自具有證據能力。
(二)、復按被告以外之人於審判外之陳述，經當事人於審判程序同
    意作為證據，法院審酌該言詞陳述或書面陳述作成時之情況
    ，認為適當者，亦得為證據。當事人、代理人或辯護人於法
    院調查證據時，知有第159條第1項不得為證據之情形，而未
    於言詞辯論終結前聲明異議，視為有前項之同意，刑事訴訟
    法第159條之5定有明文。查證人丁○○、甲○○於警詢時之
    證述（見警卷(一)第1至3頁、警卷(二)第3至5頁），屬被告以外
    之人於審判外之陳述，屬傳聞證據，而檢察官及被告乙○○
    、丙○○於本院準備程序中均未對證據能力表示意見並予爭
    執，且迄至言詞辯論終結前亦未為聲明異議，本院審酌各該
    證據資料製作時之情況，尚無違法不當，且與本案均具有關
    連性，認後述所引用證據之證據能力均無疑義。
四、公訴意旨認被告乙○○涉犯刑法第30條第1項、第339條第1
    項、第346條第1項之幫助詐欺取財、幫助恐嚇罪嫌，認被告
    丙○○涉犯刑法第30條第1項、第346條第1項之幫助恐嚇取
    財罪嫌，無非係以被告乙○○、丙○○於警、偵訊之供述、
    被害人丁○○、甲○○於警詢時之指述，卷附之永安郵局郵
    政存簿儲金立帳申請書、往來明細資料表、新開戶建檔登錄
    單、印鑑卡、交易資料查詢、自動櫃員機交易明細表等資為
    論據。訊據被告乙○○固不否認有於上開時、地，將其所有
    永安郵局、合作金庫桃園分行之帳戶提款卡及密碼，交付予
    自稱「小誠」、「江會計」之人，嗣其上開帳戶被使用做為
    恐嚇證人丁○○、詐騙證人甲○○匯款之帳戶等事實，惟堅
    詞否認有何幫助恐嚇取財、幫助詐欺取財犯行，並辯稱：伊
    是因為上網看到有女子要求援交的訊息，依約前往後，一名
    綽號「小誠」之男子打電話給伊表示要確認伊是否為警察人
    員，要求伊至自動提款機操作，伊依指示操作後，一名自稱
    「江會計」之人打電話給伊，表示因伊之不當操作，使其電
    腦當機，要求伊匯款3萬3000元才能解除當機問題，並表示
    會再將其所匯之3萬3000元匯返給伊，伊信以為真，即匯款3
    萬3000元至案外人鄂昭惠之華南銀行籬仔內分行之帳戶內，
    其匯款後，「江會計」說如要退款必須要有提款卡及密碼，
    如提供越多張提款卡，就可以加速退款作業，並承諾會在98
    年3月14日以前將提款卡返還，伊不疑有他，即將其所有之
    永安郵局、合作金庫桃園分行及臺灣銀行帳戶之提款卡及密
    碼寄給「小誠」、「江會計」，一直到98年3月14日，對方
    都沒有將提款卡寄還給伊，伊在翌日持上開帳戶存摺補登資
    料，對方並未將3萬3000元匯還給伊，亦沒有返還其提款卡
    ，伊始知受騙等語，伊沒有幫助恐嚇取財、幫助詐欺取財之
    犯意等語；被告丙○○亦不否認行動電話門號0000000000號
    為其所申辦，惟堅詞否認有何幫助恐嚇取財犯行，並辯稱：
    伊並沒有把門號0000000000號SIM卡交付予他人，亦沒有將
    該門號借予他人使用，該門號SIM卡自始至終均為伊所持有
    使用，伊不知犯罪集團成員如何能使用上開SIM卡來恐嚇被
    害人丁○○等語。經查：
甲、被告乙○○部分：
(一)、前揭永安郵局、合作金庫桃園分行帳戶均確係被告乙○○所
    申設，並由被告乙○○於98年3月9日將該等帳戶提款卡及密
    碼，以託運方式寄交給「小誠」、「江會計」，嗣被害人甲○○因遭犯罪集團成員詐騙而匯前揭款項至被告乙○○上開
    合作金庫桃園分行帳戶及證人丁○○因遭犯罪集團成員揚言
    如不匯款，即要對其家人不利等語，致心生畏懼而匯前揭款
    項至被告乙○○上開永安郵局帳戶內之事實，為被告乙○○
    供承在卷，並有被害人甲○○於警詢時之證述及證人丁○○
    於警詢及本院審理時之證述明確，並有中華郵政股份有限公
    司桃園郵局98年12月23日桃營字第0980101286號函、99年5
    月31日桃營字第0990003752號函檢送被告乙○○帳戶交易明
    細、合作金庫商業銀行桃園分行98年3月18日合金桃作字第0
    980001568號函、98年12月17日合金桃作字第0980007442號
    函檢送被告乙○○帳戶開戶基本資料及交易明細表、新光銀
    行自動櫃員機明細表、土地銀行自動櫃員機存戶交易明細表
    、託運單等在卷足稽（見警卷(一)第1至3頁、19頁、警卷(二)第
    3至5頁、9頁、13至18頁、偵查卷第12頁、42至43頁、45至4
    7頁、本院卷第54頁、98至100頁、104頁反面至105頁），則
    被告乙○○所交付之上開永安郵局及合作金庫桃園分行帳戶
    提款卡及密碼，均確為詐騙集團成員使用做為詐騙被害人甲○○及恐嚇證人丁○○匯款之帳戶乙節，可堪認定。然被告
    乙○○於交付上開永安郵局、合作金庫桃園分行帳戶予「小
    誠」、「江會計」時，有無容任他人使用為幫助詐欺取財、
    幫助恐嚇取財之不確定故意，仍須進一步為審酌。
(二)、被告乙○○辯稱：伊於98年3月7日晚上9時許，有1名自稱「
    幸福」之女子透過SKYPE即時通詢問伊是否要援交，之後自
    稱「幸福」之女子以行動電話門號0000000000號與伊相約在
    新竹市○○路○段110號門口，該女子並未赴約，另有自稱
    「莊雅婷」（小晨）再以行動電話門號0000000000號撥打伊
    門號0000000000號行動電話要伊再等後數分鐘，之後一名自
    稱「小誠」之男子以門號0000000000號撥打給伊，要求伊前
    往自動櫃員機操作，表示要確認伊是否為警察人員，伊依指
    示操作「307」（並未匯款）後，一名自稱「江會計」之人
    以市內電話0000000000號撥打給伊，表示因伊之不當操作，
    導致電腦當機資料到覆蓋，如有人提款，也會導致伊帳戶內
    之金額也會減少，必須匯款3萬3000元才能解決資料覆蓋問
    題，伊即依照「江會計」之指示，匯款3萬3000元至華南商
    業銀行000000000000號帳戶，「江會計」並表示會在98年3
    月9日通知退款事宜，於98年3月9日，「江會計」表示如要
    加速退還3萬3000元，須提供伊所有之提款卡及密碼，伊即
    在同日下午5時許，前往新竹市○○路○段12號「空軍一號」
    託運站，依「江會計」指示，將伊上開之永安郵局、合作金
    庫桃園分行及臺灣銀行帳戶提款卡及密碼寄交予「江會計」
    ，「江會計」向伊表示會於98年3月14日返還上開提款卡，
    期間「江會計」一直有打電話向伊報告退款進度，然至98年
    3月14日，因均未見「江會計」返款其上開提款卡，伊才驚
    覺可能遭到詐騙，於98年3月15日持上開帳戶存摺補登資料
    時，臺灣銀行、合作金庫帳戶有不明金額出入，永安郵局帳
    戶無法補登，對方亦未將其3萬3000元匯款給伊，伊即前往
    派出所報案，始知伊帳戶已遭不法使用且被凍結，伊是遭到
    詐騙集團詐騙，其並沒有幫助詐欺取財之犯意等語。而查，
    被告乙○○持有之門號0000000000號行動電話自98年3月7日
    晚間確有來自門號0000000000、0000000000、0000000000、
    0000000000號之通聯，被告乙○○並先後在同年月8日凌晨0
    時25分37秒、0時26分43秒分別在新竹市○○路○段289號華
    南銀行新竹分行自動提款機，提領2萬元（手續費6元）、13
    000元（手續費6元）【共3萬3000元】後，即在華南銀行新
    竹分行自動提款機將3萬2000元、1000元存入案外人鄂昭惠
    於華南銀行籬仔內分行帳號000000000000號帳戶內，而該帳
    戶旋於98年3月8日凌晨0時35分10秒、0時36分10秒即為人在
    臺中市○區○村路○段22號7-11統一便利商店內之自動櫃員
    機提領2萬0000元、1萬3000元【共3萬3000元】完畢，另自9
    9年3月8日至98年3月15日下午1時58分止，上開門號0000000
    000、0000000000、0000000000號電話分別有多通撥打給被
    告乙○○上開0000000000號行動電話之通聯，嗣被告乙○○
    於98年3月15日晚間9時許，亦有前往桃園縣政府警察局桃園
    分局埔子派出所報案等情，有台灣大哥大資料查詢、中華郵
    政股份有限公司桃園郵局99年5月31日桃營字第0990003752
    號函檢送被告乙○○帳戶之交易明細（含自提機提領時間及
    交易位置所在）、華南銀行籬仔內分行99年6月8日（99）華
    籬字第089號函、本院公務電話紀錄表、桃園縣政府警察局
    桃園分局埔子派出所98年3月15日被告乙○○之調查筆錄在
    卷足憑（見本院卷第23至25頁、54至55頁、63-1頁、112至1
    13頁、偵查卷第36至38頁），則被告乙○○辯稱其因上網援
    交而與上開電話通聯後，有匯款3萬3000元至案外人鄂昭惠
    上開帳戶，旋即遭提領一空，嗣交付上開帳戶資料後，對方
    仍有以電話與之聯絡，至98年3月15日，因覺有異而前往報
    警處理等語，應可採信。
(三)、此外，被告乙○○前揭所稱之「江會計」係以0000000000號
    電話與被告乙○○通聯，而據證人丁○○於警詢時證述，犯
    罪集團成員用以向其恐嚇取財之電話號碼中，其一亦為0000
    000000號等語（見本院卷第24、25頁、警卷(一)第2頁）；另
    被告乙○○所稱之「小誠」係以門號0000000000號行動電話
    與其聯繫，而據證人甲○○於警詢時證稱，詐欺集團成員打
    電話向其詐騙，其顯示來電號碼亦為0000000000號等語（見
    本院卷第24、25頁、警卷(二)第4頁），再參諸本案共同被告
    丙○○於本院供稱：其亦因上SKYPE即時通聯絡援交事宜，
    對方以門號0000000000號行動電話與伊聯絡，對方表示要確
    認身分，需至提款機操作，而自其彰化銀行帳戶匯了1萬234
    5元（至被告乙○○上開永安郵局帳戶內），對方表示其匯
    款動作致系統當機，要其補到10萬元，否則要對伊不利等語
    ，亦有被告丙○○於本院供述明確，並有台灣大哥大資料查
    詢、被告乙○○永安郵局交易明細足憑（見本院卷第104頁
    反面至105頁），而撥打給被告丙○○者係以0000000000號
    電話聯絡，亦與證人丁○○於警詢時證稱，犯罪集團成員用
    以向其恐嚇電話之一之門號0000000000號相同（見警卷(一)第
    2頁），而以被告乙○○、丙○○、證人丁○○、甲○○通
    聯之行動電話號碼均相互有交集乙情，並參諸證人丁○○、
    甲○○所陳渠遭恐嚇、詐騙之經過，均係犯罪集團成員先稱
    要與之援交，並要確認其是否為警員，誘使渠等操作自動櫃
    員機，再以渠等操作不當導致系統當機，要求渠等再為匯款
    等情，與被告乙○○、丙○○前揭所述其遭遇之情形，均如
    出一轍等情觀之，可推知撥打電話給被告乙○○、丙○○、
    證人丁○○、甲○○者，應屬同一犯罪集團無訛。則被告乙○○辯稱其係因遭到詐騙才匯款3萬3000元等語，應屬真實
    。是以被告乙○○因聽信對方表示要退還其3萬3000元，而
    將其所有之永安郵局、合作金庫桃園分行及臺灣銀行提款卡
    及密碼交付給對方，其交付上開帳戶資料之目的，是為了要
    取回其所匯出之3萬3000元，自與一般容認他人為不法使用
    而交付帳戶資料之情形有別。即犯罪集團成員先以要解決電
    腦當機問題，要求被告乙○○匯款3萬3000元，並承諾問題
    解決後即會匯款，被告乙○○信以為真，即將3萬3000元匯
    至對方指定之帳戶，而在對方告知要將其3萬3000元匯還，
    並要求其提供帳戶提款卡及密碼時，其誤信為真而將上開帳
    戶資料交付之行為，應亦係受到犯罪集團施以詐術所為，且
    被告乙○○在對方未於98年3月14日將其帳戶資料返還，亦
    未匯還3萬3000元，即前往桃園縣政府警察局桃園分局埔子
    派出所報案等情以觀，被告乙○○交付上開帳戶資料時，其
    主觀上係為取回其3萬3000元，而應無容認他人使用其帳戶
    資料，作為詐騙、恐嚇被害人而仍不違反其本意之不確定故
    意，應可認定。
乙、被告丙○○部分：
    查行動電話門號0000000000號為被告丙○○向台灣大哥大公
    司申辦乙節，業據被告供承在卷，並有台灣大哥大股份有限
    公司99年6月1日法大字第099072780號函檢附上開門號之行
    動通信網路業務服務申請書在卷可稽（見本院卷17頁反面、
    64頁、65-2頁），堪認為真。本案雖據證人丁○○於警詢及
    本院證稱：犯罪集團成員與其聯絡之電話之一係0000000000
    號，而其係依據手機上面之來電顯示紀錄提供警方調查等語
    （見警卷(一)第2頁、本院卷第99頁），然被告丙○○堅稱伊
    並未把門號0000000000號SIM卡交給他人使用，亦未曾將其
    行動電話借予他人使用，該門號SIM卡自申辦以來均為其保
    管等語，並於本院99年5月19日準備程序時，當庭交付該門
    號SIM卡供本院調查，嗣本院將被告丙○○交付之SIM卡1張
    函送予台灣大哥大公司查證後，該SIM卡之門號確係0000000
    000號乙情，有該公司99年6月1日法大字第099072780號函說
    明甚詳（見本院卷第64頁）。此外，本院當庭提示台灣大哥
    大資料查詢有關門號0000000000號行動電話自98年2月19日
    至同年3月31日之雙向通聯紀錄予證人丁○○辨認是否有該
    門號撥打證人丁○○使用之門號0000000000號行動電話或其
    他電話之紀錄，而經證人丁○○證稱，該通聯紀錄並無任何
    其使用之0000000000號及其他電話通聯之紀錄等語明確（見
    本院卷第100頁），是以犯罪集團成員是否曾使用被告丙○○之門號0000000000號SIM卡撥打給證人丁○○乙節，即屬
    有疑。而據證人丁○○於本院證稱：當時對方要求伊到自動
    櫃員機操作，伊覺得有異，不太願意去操作，並想離開，對
    方向伊說如果伊不操作提款機的話，要對伊不利，且他將伊
    所有的資料連家中的地址都講出，說會帶人到伊家門口，並
    說他們神通廣大，可以用伊的手機門號去做對伊不利的事情
    ，且他們撥給伊之電話來電顯示就是伊自己的手機門號，讓
    伊覺得如果伊不依照他們的指示去操作自動櫃員機的話，他
    會對伊及伊家人不利，伊即依照指示陸續匯款等語（見本院
    卷第98頁反面、99頁），再參諸證人丁○○於警詢時所提供
    警方調查之犯罪集團成員使用之電話另有000000000、00000
    00000號，經查分別係渣打國際商業銀行股份有限公司九如
    分公司、渣打國際商業銀行股份有限公司之名義申請等情，
    有通聯調閱查詢單在卷足參（見警卷(一)第2頁、16頁），而
    按渣打國際銀行股份有限公司係合法經營之銀行，應不至有
    以上開電話對不特定人行恐嚇、詐騙行為之可能，而以目前
    犯罪集團為規避警方查緝，利用特殊科技篡改來電顯示號碼
    ，使受話人無法得知真正撥打者之實際電話為何等情，亦時
    有聽聞，因此，以被告丙○○前開0000000000號行動電話雙
    向通聯紀錄既無任何撥打給證人丁○○之紀錄，則證人丁○○提供予警方調查之手機來電顯示0000000000號之紀錄，亦
    可能係經由犯罪集團成員篡改後而顯示於證人丁○○手機來
    電顯示之號碼。此亦據被告丙○○於本院供稱：伊於98年3
    月10日前，曾在SKYPE即時通聯絡援交事宜，並與對方相約
    在98年3月10日下午3點多在新竹市城煌廟前見面，但對方先
    要求要確認其是否為警察，要其操作自動提款機，對方有保
    證不會扣款，但在其操作完畢，發現交易明細表顯示匯出1
    萬2345元之交易成功，之後一名男性打電話給伊，表示因其
    操作提款機不當導致其系統當機，要伊補到10萬元，伊當時
    即發現受騙，就不再理對方，對方再打來說如不補到10萬元
    ，即要對其不利等語，伊即不欲與對方交涉，並撥打165防
    詐騙專線，之後對方仍一直打來，伊不堪其擾，即將手機關
    閉等語（見本院卷第105頁），而觀之被告丙○○之0000000
    000號於98年3月10日有多通與0000000000號、0000000000號
    電話之通聯紀錄，而該0000000000、0000000000號與撥打給
    證人丁○○行恐嚇取財犯行之號碼相同，已如前述，被告丙○○於同日15時56分42秒許，亦有撥打165防詐騙專線，且
    至98年3月10日16時6分15秒以後至98年3月20日11時32分11
    秒止，均無任何通聯紀錄等情，有上開0000000000雙向通聯
    紀錄可參（見本院卷第27頁），與被告丙○○前揭所陳情節
    相符，則被告丙○○前揭所稱其係因遭詐騙而匯款1萬2345
    元，對方尚要求伊補匯到10萬元，伊不予理會，並撥打165
    專線申訴等情，應為真實。衡以犯罪集團用以恐嚇證人丁○○及被告丙○○之模式極為類似乙情觀之，則在被告丙○○
    於匯款1萬2345元，發覺上當後，即不再理會犯罪集團成員
    ，可能致犯罪集團成員心生不滿，致犯罪集團成員於98年3
    月10日晚間對證人丁○○行前揭犯行時，即利用篡改來電顯
    示之技巧，於以不詳門號撥打給證人丁○○時，並將被告丙○○之0000000000號行動電話顯示於證人丁○○手機之來電
    顯示，使證人丁○○及偵查犯罪機關誤信該0000000000號為
    詐騙集團使用之門號，用以報復被告丙○○之手段，而非被
    告丙○○將上開門號SIM卡交付予犯罪集團成員使用等情，
    應可認定。是以本案既無證據證明被告丙○○曾交付門號00
    00000000號SIM卡給犯罪集團成員使用，亦無證據證明門號0
    000000000號確有用來撥打給證人丁○○恐嚇之用，自難為
    被告丙○○不利之認定。
五、綜上所述，被告乙○○主觀上既無幫助詐欺取財、幫助恐嚇
    取財之不確定故意而交付上開永安郵局、合作金庫桃園分行
    帳戶資料；另無證據證明被告丙○○有交付0000000000號SI
    M卡予他人作為對證人丁○○恐嚇取財之用，自難令被告乙○○負幫助詐欺取財、幫助恐嚇取財罪責、被告丙○○負幫
    助恐嚇取財罪責。此外，復無其他積極證據足資證明被告乙○○有何幫助詐欺取財、幫助恐嚇取財犯行，被告丙○○有
    何幫助恐嚇取財犯行。本案既不能證明被告乙○○、丙○○
    犯罪，揆諸前開條文及判例意旨，自應為被告乙○○、丙○○無罪之諭知。
六、末查，公訴人雖於99年6月14日以臺灣臺中地方法院檢察署
    檢察官99年度蒞字第3444號補充理由書補充理由以：被告乙○○於98年3月9日，基於幫助詐欺取財之不確定故意，將其
    申設之永安郵局帳戶提款卡及密碼交付予不詳之犯罪集團成
    員使用，嗣該犯罪集團成員於98年3月初某日，先在網路上
    以SKYPE軟體與被害人丙○○交談，詢問被害人丙○○是否
    要援交，待被害人丙○○留下行動電話門號，並相約在新竹
    市城隍廟附近之麥當勞見面後，復以電話聯絡被害人丙○○
    ，要求其依指示操作自動櫃員機，以查證是否為警察，使被
    害人丙○○陷於錯誤，於同年月10日，將存款1萬2345元轉
    帳至被告乙○○所提供之永安郵局帳戶內，因認被告乙○○
    就此部分，亦涉犯刑法第30條第1項、第339條第1項之幫助
    詐欺取財罪嫌，並以此部分與起訴部分為想像競合之裁判上
    一罪之關係，求為一併審理等語。然本案被告乙○○經公訴
    人起訴部分，經本院審認結果，認無法證明被告乙○○犯罪
    ，而為無罪之諭知，即與前開公訴人補充理由之未經起訴之
    事實無裁判上一罪關係，本院無從併予審理，應由檢察官另
    為適法處分，附此說明。
據上論斷，應依刑事訴訟法第301條第1項，判決如主文。
本案經檢察官戊○○到庭執行職務。
中    華    民    國    99    年    6    月    24    日
            刑事第三庭  審判長法  官  周瑞芬
                              法  官  楊曉惠
                              法  官  李慧瑜
以上正本證明與原本無異。
如不服本判決應於收受判決後10日內向本院提出上訴書狀，並應
敘述具體理由；其未敘述上訴理由者，應於上訴期間屆滿後20日
內向本院補提理由書（均須按他造當事人之人數附繕本）「切勿
逕送上級法院」。
                              書記官  張雅慧
中    華    民    國    99    年    6    月     24    日

司法院資訊處製作；財團法人民間司法改革基金會備份。
